臺灣新竹地方法院刑事判決　　　　　　　　　　　　　　九十年度訴字第四一五號
　　公　訴　人　臺灣新竹地方法院檢察署檢察官
　　被　　　告　乙○○
　　選任辯護人　徐國禎
　　　　　　　　曾能煜
　　被　　　告　甲○○
　　選任辯護人　林思銘
　　　　　　　　洪桂如
　　　　　　　　張昱裕
　　被　　　告　戊○○
　　　　　　　　己○○
　　　　　　　　庚○○
　　右三人共同
　　指定辯護人　本院公設辯護人　林建和
右列被告等因懲治盜匪條例等案件，經檢察官提起公訴 (九十年度偵字第三一四一、
四○四四、四五八七號)，本院判決如左：
    主  文
乙○○共同意圖為自己不法之所有，結夥三人以上，攜帶兇器，以強暴、脅迫至使不
能抗拒，而取他人之物，處有期徒刑柒年陸月，褫奪公權年。扣案之仿ＧＬＯＣＫ
廠１７型半自動手槍製造之玩具手槍壹枝（槍枝管制編號：0000000000號
）、子彈貳顆及柄長拾壹公分、刃長拾貳公分之刀械壹把，均沒收。
甲○○、己○○、庚○○共同意圖為自己不法之所有，結夥三人以上，攜帶兇器，以
強暴、脅迫至使不能抗拒，而取他人之物，各處有期徒刑柒年貳月，均褫奪公權年
。扣案之仿ＧＬＯＣＫ廠１７型半自動手槍製造之玩具手槍壹枝（槍枝管制編號：0
000000000號）、子彈貳顆及柄長拾壹公分、刃長拾貳公分之刀械壹把，均
沒收。
戊○○未經許可，持有可發射子彈具有殺傷力之槍枝，累犯，處有期徒刑壹年捌月，
併科罰金新臺幣拾萬元，罰金如易服勞役，以新台幣玖佰元即銀元佰元折算壹日，
扣案之仿ＧＬＯＣＫ廠１７型半自動手槍製造之玩具手槍壹枝（槍枝管制編號：00
00000000號）及子彈貳顆，均沒收；又共同意圖為自己不法之所有，結夥三
人以上，攜帶兇器，以強暴、脅迫至使不能抗拒，而取他人之物，累犯，處有期徒刑
柒年貳月，褫奪公權年，扣案之仿ＧＬＯＣＫ廠１７型半自動手槍製造之玩具手槍
壹枝（槍枝管制編號：0000000000號）、子彈貳顆及柄長拾壹公分、刃長
拾貳公分之刀械壹把，均沒收；又未經許可，寄藏手槍，累犯，處有期徒刑貳年拾月
，併科罰金新台幣拾貳萬元，罰金如易服勞役，以新台幣玖佰元即銀元佰元折算壹
日，扣案之南非ＴＲＥＳＳＩＴＵ廠ＴＺ９９型制式口徑九ＭＭ半自動手槍壹枝（含
彈匣壹個，槍枝管制編號：0000000000號）及子彈伍顆，均沒收。應執行
有期徒刑拾壹年陸月，罰金新臺幣貳拾萬元，罰金如易服勞役，以罰金總額與陸個月
之日數比例折算，褫奪公權年。扣案之仿ＧＬＯＣＫ廠１７型半自動手槍製造之玩
具手槍壹枝（槍枝管制編號：0000000000號）、子彈貳顆、柄長拾壹公分
、刃長拾貳公分之刀械壹把及南非ＴＲＥＳＳＩＴＵ廠ＴＺ９９型制式口徑九ＭＭ半
自動手槍壹枝（含彈匣壹個，槍枝管制編號：0000000000號）、子彈伍顆
，均沒收。
    事  實
一、戊○○於民國八十六年間，因違反肅清煙毒條例案件，經臺灣高雄地方法院判處
    有期徒刑三年四月，褫奪公權三年確定，於八十九年十一月十一日執行完畢。詎
    不知悔改，於八十三年間，在臺南縣關廟鄉龜洞村，向姓名、年籍不詳，綽號「
    啞巴宗」之成年男子，借得仿ＧＬＯＣＫ廠１７型半自動手槍製造之玩具手槍換
    裝土造金屬槍管改造而成（槍枝管制編號：0000000000號），具有殺
    傷力之改造手槍一枝及直徑九ＭＭ金屬彈頭，具有殺傷力之土造子彈三顆，並將
    之置放於新竹縣竹北市「耕園西餐廳」後方之倉庫內，而未經許可持有上開改造
    手槍及子彈。
二、戊○○於持有上揭改造手槍及子彈中，另起犯意，與乙○○、甲○○、己○○及
    庚○○共同基於意圖為自己不法所有之犯意聯絡，由乙○○於九十年五月三日晚
    上十時許，召集己○○、戊○○及子○○（經臺灣新竹地方法院檢察署檢察官另
    行處理），在桃園縣平鎮市○○○街某棟大樓內共同謀議，由乙○○以電話邀約
    丁○○至新竹縣竹北市○○○街三七號三樓打麻將，甲○○負責與丁○○及丁○○帶來之友人打麻將，戊○○提供上揭槍彈，及客觀上具有危險性，足以對人之
    生命、身體構成威脅，可供兇器使用之柄長十一公分、刃長十二公分之刀械一把
    ，己○○負責至賭博現場監看，子○○持戊○○提供之上揭槍彈及刀械至賭博現
    場控制現場後強盜取財，嗣於同年五月四日中午，在新竹縣竹北市○○路「耕園
    西餐廳」，乙○○、甲○○、己○○、戊○○、子○○等五人再度確認彼此所分
    配之工作，嗣於同日晚上某時許，子○○先至新竹縣竹北市「耕園西餐廳」後方
    之倉庫內取出上揭槍彈及刀械，再與庚○○搭乘計程車至上址賭博現場外面等候
    通知，嗣於翌（五）日凌晨某時許，乙○○以電話通知子○○後，子○○遂將戊○○所有之刀械轉交予庚○○，二人則分持上揭槍彈及刀械，衝進新竹縣竹北市
    ○○○街三七號三樓，與甲○○及己○○會合，甲○○將桌子掀倒，子○○以掏
    出上開改造手槍，先指向己○○，再至丑○○背後把玩手槍等強暴、脅迫方式，
 藉口丁○○及其友人丑○○、壬○○三人詐賭，命夏等三人將甲○○所輸的錢全
    部拿出來，並以丁○○於八十七年間在桃園地區詐賭為藉口，要夏等三人拿錢出
    來處理，甲○○並以：「如不拿錢出來，要將其三人押回公司處理。」等危害生
    命、身體之事，威嚇夏等三人，至使丁○○、丑○○及壬○○均心生畏懼不能抗
    拒，而交出身上現款新臺幣（下同）共二十九萬一千元，丑○○則另交出中國信
    託商業銀行，帳號為000000000000號金融卡一張，交予庚○○並告
    知密碼，由庚○○持該金融卡至臺灣銀行竹北分行自動櫃員機提領六萬元，得手
    後，甲○○、子○○與庚○○共同乘坐前揭計程車離開該地，甲○○於新竹縣竹
    北市○○路○段某處路口先行下車，子○○及庚○○則至桃園縣平鎮市○○○街
    謀議處與乙○○、戊○○會合，嗣後甲○○分得三萬元，己○○、子○○、庚○○各分得一萬元，其餘款項由乙○○取得。嗣經警循線於九十年五月十七日晚上
    七時許，在新竹市○○○路三八四號，查獲庚○○，並循線至桃園縣中壢市○○
    路與建國路口查獲乙○○、己○○及戊○○，並扣得上開改造手槍一枝、土造子
    彈三顆（其中一顆已送鑑驗試射）及前揭刀械一把，始得悉上情。
三、又戊○○於九十年五月十一日晚上八時許，在桃園縣平鎮市○○路與民族路口「
    新明國中」前，收受子○○（其未經許可，無故持有制式手槍及子彈罪嫌部分已
    審結）所交付之南非ＴＲＥＳＳＩＴＵ廠ＴＺ９９型制式口徑九ＭＭ半自動手槍
    （含彈匣一個）及子彈五顆，並將之藏置於桃園縣平鎮市○○路一八七巷二四號
    旁空地之廢棄「ＯＰＥＬ」廠牌自小客車內，迨於同年六月二十七日，因子○○
    另涉懲治盜匪條例案件於偵查中羈押，經桃園縣警察局借提以釐清案情，戊○○
    於上揭犯行被發覺前，據實供述該制式手槍及子彈之來源及去向，並帶同警方與
    子○○，在上址廢棄之「ＯＰＥＬ」廠牌自小客車右前座墊下皮包內，扣得上開
    制式手槍一枝（含彈匣一個）及子彈五顆等物。
二、案經桃園縣警察局報請臺灣新竹地方法院檢察署檢察官偵查起訴。
    理  由
一、被告戊○○未經許可，持有改造手槍及子彈部分：此部份犯罪事實，業據被告戊○○於警訊、偵查及本院審理時均坦白承認，互核與共同被告子○○所述情節相
    符，並有上開改造手槍一枝及子彈三顆（其中一顆已送鑑驗試射）扣案可資佐憑
    。上開改造槍枝、子彈經送內政部警政署刑事警察局鑑驗結果，亦認係由仿ＧＬ
    ＯＣＫ廠１７型半自動手槍製造之玩具手槍換裝土造金屬槍管改造而成，機械性
    能良好，可擊發適用子彈，認具殺傷力；子彈三顆，認均係土造子彈，具直徑約
    九ＭＭ金屬彈頭，經採樣一顆試射，可擊發，認具殺傷力等情，有該局九十年七
    月十二日刑鑑字第一一四九八七號鑑驗通知書乙紙附卷可稽。此外，復有照片四
    幀在卷足參。被告之自白，顯與事證相符，而堪採信，其未經許可，持有改造手
    槍及子彈之犯行堪以認定。
二、被告乙○○、甲○○、戊○○、己○○、庚○○共同強盜及共同持有改造手槍、
    子彈部分：訊據被告乙○○固坦認有於九十年五月三日晚上十時許，在桃園縣平
    鎮市○○○街某棟大樓內，與己○○、戊○○及子○○共同謀議，並計劃於九十
    年五月四日安排甲○○與丁○○及其友人打麻將，被告戊○○則坦認有把被告子
    ○○持以犯本件強盜犯行之改造手槍、子彈及刀械借予被告子○○，被告甲○○
    、己○○均坦認有於九十年五月四日至新竹縣竹北市○○○街二三七號三樓與丁○○、丑○○及壬○○打麻將，被告庚○○則坦認有與被告子○○於九十年五月
    五日凌晨某時許，至新竹縣竹北市○○○街二三七號三樓等情，惟均矢口否認有
    何共同強盜及共同持有改造槍枝、子彈犯行，被告乙○○辯稱：因為在八十七間
    ，曾經被丁○○詐賭過四十多萬，請被告甲○○去處理，只是想把上次輸的錢要
    回來，沒有指示用什麼方式處理，並無不法所有之意圖云云；被告戊○○辯稱：
    九十年五月三日晚上十時許，被告乙○○等人謀議時，伊雖然有在場，但不知道
    他們討論之內容，被告子○○向伊借槍，伊不知道被告子○○要做什麼云云；被
    告甲○○辯稱：是被告乙○○找伊幫忙抓詐賭，沒有與被告乙○○事前謀議，亦
    無威嚇被害人云云；被告己○○辯稱：伊只是幫忙抓詐賭，不知道被告子○○會
    帶槍云云；被告庚○○辯稱：是被告子○○找伊一起去抓詐賭，刀子是被告子○○在新竹縣竹北市○○○街二三七號樓下交給伊的，伊將刀子放在右腰際，用衣
    服蓋住，並沒有拿出來云云。惟查：
（一）右揭強盜事實，業據被害人丁○○、丑○○、壬○○於警、偵訊及本院調查時
      指訴綦詳，被告子○○並於本院調查時供稱：「（甲○○之前有無與你們討論
      要做這些事？）我有在場聽到他與乙○○在談論這件事，是五月四日在吃飯的
      時候，大致上的內容是：乙○○請丁○○來打牌，由甲○○與他們共賭，並由
      甲○○抓他們詐賭，聽到通知之後再由我們進去聽候甲○○的指示看要如何處
      理。」、「（被告甲○○有無脅迫或恐嚇的行為？）我問他們有沒有詐賭，他
      們三人說有。甲○○有說：如果沒有把錢交出來要把他們押出去，說要給他們
      一個教訓。」、「（被告乙○○是否知道當天要用暴力脅迫的方式拿錢？）乙○○說要聽甲○○的指示並且隨機應變。」等語（見本院九十年九月十九日訊
      問筆錄），核與被害人三人所述被告子○○、被告庚○○進入新竹縣竹北市○○○街二三七號三樓時如何與被告甲○○及被告己○○配合，並以持槍把玩及
      恫嚇等強暴、脅迫手段，壓制其等自由意志至使不能抗拒而交出身上財物，丑
      ○○並另外交出其所有之金融卡等被害情節大致相符。被告子○○手持改造槍
      枝、子彈，被告庚○○並藏有可供兇器使用之小刀，偕同在場之被告甲○○、
      己○○，以多數人之強勢，威嚇在場之被害人丁○○、丑○○、壬○○，應認
      被告等所為客觀上已達以強暴、脅迫之手段使人心生畏懼不能抗拒之程度。
（二）被害人丁○○、丑○○與壬○○，於歷次偵訊中均否認有詐賭情事，亦無其他
 證據足以證明九十年五月五日被告甲○○與被害人三人所把玩之該場賭局，被
      害人等三人有設局詐賭，復參以當時被告子○○持槍、被告甲○○威嚇及被告
      己○○、庚○○在旁助勢，即使被害人等三人承認有詐賭，亦非出於自由意思
      所為，又經本院傳訊證人即曾與被害人丁○○打過麻將之牌友丙○○、辛○○
      及癸○○，渠等三人雖均證稱：曾經發現被害人丁○○打牌時在桌下換牌，並
      被詐賭過錢等語，惟仍無法據以推得被害人當日確有詐賭行為，又證人等所證
      述者，僅有關於被害人丁○○曾經詐賭部分，另二名被害人丑○○、壬○○，
      證人等均不熟識，亦未提及有何被詐賭之情，再證人等亦證稱發現被害人丁○○詐賭後，均有將被詐騙之金額要回等情，證人丙○○證稱：「（和丁○○打
      牌有無被詐賭過？）我有看過他和人在桌下換牌，所以就問他，一開始他不承
      認，到後來我生氣他才說他有詐賭。我和他玩過二、三十次，總共被他詐騙了
      四、五十萬元左右，他承認詐賭以後，就還了我十三萬元。」等語，證人癸○○證述：「（是否認識乙○○、丁○○、壬○○和丑○○？）我只認識丁○○
      ，因為我的朋友認識他，我也是因為打牌認識她的，我和他打過一次牌，我們
      打一千底可以插一千，那次我們打兩天，我輸了廿幾萬元。打到最後我發現丁○○的手一直在桌角動，我就趁機低下頭去看，結果就被我看到，我質問他，
      他承認詐賭並且還我所輸掉他的廿三萬元。」等語（見本院九十年十二月十二
      日訊問筆錄），證人辛○○證稱：「（是否認識乙○○和丁○○？）打牌認識
      的，我們從八十七年左右開始打，當時二、三天就打一次，我最後一次和他們
      一起打牌是二、三年前在新竹，當時丙○○也在場，還有二個不認識的。」、
      「（當時你和林、夏二人打牌，都是誰贏錢？）丁○○和綽號「丫頭」的黃姓
      女子，我和乙○○都沒有贏錢，我們當天打了五、六個小時，我前後輸了廿幾
      萬元，我不知道乙○○輸了多少錢，我們有發現丁○○詐賭，我發現丁○○在
      桌下傳牌給「丫頭」，我當場就抓到他們詐賭，抓完賭之後，我們就去音樂茶
      坊談判，後來丁○○還我十二萬元，乙○○沒有去談判。因為我和丁○○打過
      很多次牌，我之前就懷疑他詐賭，乙○○那次沒有發現他們有詐賭，是直到我
      抓到以後他才知道，但是之前他有跟我提起過懷疑他們會詐賭。」等語（見本
     院九十一年三月七日訊問筆錄），縱認被害人丁○○打牌時有詐賭，經證人等
      發現後，均能將金額索回，且未以任何強暴、脅迫之方式，何以惟獨被告乙○○無法取回，而需事前縝密計劃並分配各人之工作，且證人辛○○證述與被告
      乙○○及被害人丁○○最後一次打牌時，被告乙○○並未發現有詐賭，是被告
      乙○○辯稱：之所以沒有把之前被詐賭的錢要回來，是因為那場一開始就被抓
      到詐賭，被害人丁○○有答應要還，但是沒有錢還一節，殊難憑採。況牽涉詐
      賭者，僅被害人丁○○一人，被告等人以強暴、脅迫之方式，使被害人丑○○
      、壬○○不能抗拒，而交出財物，其有不法所有之意圖至明。佐以被告乙○○
      若意在將之前被詐賭之金錢索回，實應告知被告甲○○、子○○、己○○應要
      到的確切數額，觀諸被害人等三人交付財物之過程，係隨談判過程而加減，金
      額不確定，此與一般索討財物之方式，顯有不同。是被告乙○○指稱被害人等
      三人詐賭，即屬無據，足認被告等人僅係利用詐賭作為強盜財物之藉口。
（三）被告乙○○為此次計劃之召集者，已如前述，雖未明示其餘被告等應用何種方
      法索討財物，惟被告等人既已事先謀議並分配工作，由被告己○○留在現場監
      看，被告子○○偕同被告庚○○伺機進入，並由被告乙○○出面邀約被害人打
      牌，顯對欲以非法方式強取被害人之財物，有主觀上之認識，又被告戊○○、
      己○○於九十年五月三日晚上十時許，在桃園縣平鎮市○○○街謀議時均在場
      ，被告戊○○之居所亦位於上址，平日則為被告乙○○之司機，與被告乙○○
      關係甚為密切，被告己○○於強盜當日亦至賭博現場監看，渠等二人對於上開
      共同強盜之犯行，亦應有所認知，被告戊○○辯稱不知謀議之內容，被告己○○辯稱單純幫忙抓詐賭一節，均不足採信。再被告甲○○雖於謀議時未在場，
      惟在被告子○○、庚○○進入賭博現場時，以威嚇之手段壓制被害人等之自由
      意志等情，除據被害人等指訴歷歷，並經共同被告己○○、子○○及庚○○供
      述在卷，且被告甲○○於本院調查、審理時，供稱被告乙○○只要伊討回當日
      輸的錢即可，此顯與被告乙○○辯稱本意係為要回之前被詐賭的錢等常情不符
      ，是其辯稱僅係幫忙抓詐賭云云，為事後避重就輕之詞，另被告庚○○未於事
      前謀議，又於強盜當時，將械刀藏置於衣服內在旁觀看，未親自實施強暴、脅
     迫等恫嚇被害人之行為，然其既已預藏在客觀上足以對人之生命、身體構成威
      脅，可供兇器使用之刀械，即有以需要時，得隨時取出之準備，是被告庚○○
      對於欲以不法方式索討被害人之財物一節，與其他下手實施之人，有共同犯意
      之聯絡，應成立事中共同正犯。此外，並有被告庚○○持被害人丑○○之金融
      卡至自動櫃員機提款遭監視錄影機拍攝之照片三幀、被害人丑○○中國信託商
      業銀行，帳號000000000000號活期儲蓄存款存摺、往來明細、金
      融卡等影本及被告等人之電話通聯紀錄存卷可證，復有改造手槍一枝、子彈三
      顆（其中一顆已送鑑驗試射）及刀械一把扣案可資憑佐，本件事證明確，被告
      等共同強盜犯行，應可認定。
（四）被告子○○持具有殺傷力之改造手槍及子彈進入賭博現場，並以之作為脅迫被
      害人等交付財物之手段等情，詳如前述，觀諸卷附照片所示（參見臺灣新竹地
      方法院檢察署九十年度偵字第三一四一號偵查卷第五十頁），藏放該把改造手
      槍及子彈之地點，位於倉庫內甚為隱密之地方，且該處堆放許多物品，若無事
      前告知並指示藏置地點，實無法得知上開槍枝及子彈藏放之確切位置，是被告
   戊○○辯稱不知被告子○○借槍何用，且係由被告子○○自行至「耕園西餐廳
      」後方倉庫取出一節，顯與事理有違，不足採信。又被告乙○○係本件強盜犯
      行之提議者，對於被告子○○欲以非法方式索討財物，應有認識，其共同持有
      改造手槍、子彈之犯行，亦堪認定。再被告甲○○、己○○、庚○○，均係於
      被告子○○持上開改造槍、彈強使被害人交付財物時在場，被告庚○○並於進
      入賭博現場前，即知悉被告子○○持有改造槍、彈等情，業據被告子○○、庚○○供承甚明，而被告甲○○、己○○亦於被告子○○持槍脅迫被害人時，在
      旁助勢甚或威嚇被害人一節，亦經被害人等三人指訴明確，渠等共同持有改造
      槍枝及子彈之犯行，洵堪認定。
三、被告戊○○未經許可，寄藏手槍及子彈部分：此部份犯罪事實，業據被告戊○○
    於警訊、偵查及本院審理時均坦白承認，互核與共同被告子○○所述情節相符，
    並有上開制式手槍一枝（含彈匣一個）及子彈五顆扣案可資佐憑，此外，復有現
    場照片三幀在卷足參。而該槍枝、子彈經送內政部警政署刑事警察局鑑驗結果，
    亦認係南非ＴＲＥＳＳＩＴＵ廠ＴＺ９９型制式口徑九ＭＭ半自動手槍，槍管內
 具陸條右旋來復線，槍號為ＴＯＯ１４５６，機械性能良好，可擊發子彈，認具
    殺傷力；又子彈均係制式口徑九ＭＭ半自動手槍子彈，一顆彈底標記為ＮＰＡ９
    ７，認具殺傷力，四顆彈底標記為ＰＭＣ９ＭＭ，認均具殺傷力等情，有該局九
    十年七月十二日刑鑑字第一一四九八七號鑑驗通知書乙紙附卷可稽。被告之自白
    ，顯與事證相符，而堪採信，其未經許可，寄藏手槍及子彈之犯行堪以認定，應
    予依法論科。
四、查被告等五人行為後，懲治盜匪條例業於九十一年一月三十日經總統公布廢止，
    刑法第三百三十條亦經於同日經總統公布施行，同時於同年二月一日分別失效及
    生效。而懲治盜匪條例於廢止前仍為有效，並非溯及失效，亦即被告等五人行為
    時之適用法律為懲治盜匪條例第五條第一項第一款規定：「意圖為自己或第三人
    不法之所有，以強暴、脅迫、藥劑、催眠術或他法，至使不能抗拒，而取他人之
    物或使其交付者，處無期徒刑或七年以上有期徒刑」，修正後刑法第三百二十八
    條第一項規定：「意圖為自己或第三人不法之所有，以強暴、脅迫、藥劑、催眠
    術或他法，至使不能抗拒，而取他人之物或使其交付者，處五年以上有期徒刑」
    、第三百三十條規定：「犯強盜罪而有第三百二十一條第一項各款情形之一者，
    處七年以上有期徒刑」，經比較修正後刑法與懲治盜匪條例之規定，以修正後刑
    法第三百三十條之規定對於被告等五人較為有利，依刑法第二條第一項前段之規
    定，應適用修正後刑法第三百三十條之規定論處，並經本院當庭變更並告知起訴
    法條。又按刑法第三百二十一條第一項第三款所謂之兇器，其種類並無限制，凡
    客觀上足對人之生命、身體、安全構成威脅，具有危險性之器械均屬之，此有最
    高法院七十九年臺上字第五二五三號判例可資參照，而被告庚○○所攜帶進入本
    件強盜現場之刀械，柄長十一公分、刃長十二公分，有桃園縣警察局九十年五月
    二十五日桃警保字第二三八九五號函暨其所附之桃園縣警察局刀械鑑驗小組工作
    紀錄表附卷可憑，雖非槍砲彈藥刀械管制條例之管制刀械，於客觀上仍係得持以
    攻擊人身，對人之生命、身體、安全構成威脅，具有相當危險性之器械，揆諸前
    揭判例意旨，自屬刑法第三百二十一條第一項第三款所稱之兇器。核被告乙○○
    、甲○○、戊○○、己○○、庚○○所為，均係犯槍砲彈藥刀械管制條例第十一
    條第四項及同條例第十二條第四項之未經許可，持有可發射子彈具有殺傷力之槍
    枝及子彈罪，其等持改造手槍、子彈、刀械等兇器，結夥五人共謀以強暴、脅迫
    之方式致使當時在場之被害人均心生畏懼不能抗拒以強取他人財物之行為，顯與
    修正後刑法第三百三十條第一項，犯強盜罪而有第三百二十一條第一項第三款、
    第四款之情形相當，應依修正後刑法第三百三十條第一項之加重強盜罪論處。被
    告五人就上揭加重強盜、持有改造槍枝及子彈犯行，有犯意之聯絡及行為之分擔
    ，被告乙○○負責事前策劃、事後分贓，被告戊○○負責提供槍、彈及刀械，均
    為共同正犯（司法院大法官會議釋字第一百零九號解釋意旨參照）。又本件之犯
    罪手段同時涉及妨害自由，因強盜係搶奪與妨害自由二罪之結合犯罪，不另成立
    妨害自由罪（參見最高法院二十四年上字第四四○七號判例意旨）。被告等之一
    強盜行為，同時侵害丁○○、丑○○、壬○○三人之法益，及一持有行為，同時
    持有上開改造槍枝及子彈，均係觸犯構成要件不相同之罪名，為想像競合犯，應
    分別從一重之加重強盜罪及未經許可，持有可發射子彈具有殺傷力之槍枝罪處斷
    。又被告等五人持有上開改造槍枝之目的，在於以之供作強盜之工具，其等所犯
    上開二罪，有方法結果之牽連關係，均應從一重之加重強盜罪論處。另被告戊○○就犯罪事實欄一、所述部分，係犯槍砲彈藥刀械管制條例第十一條第四項之未
    經許可，持有可發射子彈具有殺傷力之槍枝罪及同條例第十二條第四項之未經許
    可，持有子彈罪。被告於同一時、地，以一持有行為，同時持有上開改造槍枝及
    子彈，觸犯構成要件不相同之罪名，為想像競合犯，應從一重之未經許可，持有
    可發射子彈具有殺傷力之槍枝罪論處。被告戊○○就犯罪事實欄三、所述部分，
    係犯槍砲彈藥刀械管制條例第七條第四項之未經許可，寄藏手槍罪及同條例第十
    二條第四項之未經許可，寄藏子彈罪。被告於同一時、地，以一寄藏行為，同時
    藏有上開制式手槍及子彈，觸犯構成要件不相同之罪名，為想像競合犯，應從一
    重之未經許可，寄藏手槍罪論處。被告戊○○所犯上開三罪，犯意各別，行為不
    同，應予分論併罰。查被告戊○○曾因違反肅清煙毒條例案件，經臺灣高雄地方
    法院判處有期徒刑三年四月，褫奪公權三年確定，於八十九年十一月十一日執行
    完畢等情，有臺灣高等法院被告全國前案查註紀錄表及臺灣新竹地方法院檢察署
    刑案資料查註紀錄表各乙紙可按，其受有期徒刑之執行完畢，五年以內再犯本件
    有期徒刑以上之罪，為累犯，應依刑法第四十七條規定加重其刑。再被告戊○○
    係因被告子○○另涉懲治盜匪條例於羈押中經警借提時帶同警察並偕同被告子○○查獲前開槍彈，是以被告戊○○於本件犯罪尚未被發覺前自首，並據實供述其
    受託寄藏槍彈之來源及去向，並因而查獲，就寄藏槍彈部分，應依槍砲彈藥刀械
    管制條例第十八條第一項後段之規定減輕其刑。前述關於被告戊○○刑之加重減
    輕部分，先加後減之。爰審酌被告五人，不思以正當手段賺取財富，反結夥持刀
    槍強盜他人財物，嚴重影響社會秩序，所生危害甚鉅，殊值非難，惟於行搶時尚
    未進一步傷害被害人之身體，足見渠等良心未泯，另被告戊○○未經許可，持有
    改造槍彈，並提供予被告等人強盜他人財物，惡性重大，其受託寄藏制式槍彈，
    亦對社會大眾之生命法益構成威脅，兼衡其等犯後猶否認犯行等一切情狀，分別
    量處如主文所示之刑，並就被告戊○○所犯持有改造槍枝罪及寄藏制式手槍罪併
    科罰金部分諭知易服勞役之折算標準，及被告戊○○所犯持有改造槍枝罪、加重
    強盜罪及寄藏制式手槍罪所處之刑，分別定其應執行刑，並同時就罰金部分諭知
    易服勞役之折算標準。再依被告五人所犯加重強盜罪之性質，本院認有褫奪公權
    之必要，併均予宣告褫奪公權三年。
五、扣案之仿ＧＬＯＣＫ廠１７型半自動手槍製造之玩具手槍一枝（槍枝管制編號：
    0000000000號）、子彈二顆、南非ＴＲＥＳＳＩＴＵ廠ＴＺ９９型制
    式口徑九ＭＭ半自動手槍一枝（含彈匣一個，槍枝管制編號：00000000
    00號）及子彈五顆，係屬違禁物，應依刑法第三十八條第一項第一款之規定宣
    告沒收，經送驗試射之改造子彈一顆，因已射擊而不再具有殺傷力，爰不諭知沒
    收。又扣案之柄長十一公分、刃長十二公分之刀械一把，係被告戊○○所有，業
    據被告戊○○自承在卷，被告戊○○將之借予被告子○○，再由被告子○○交由
    被告庚○○，作為本件強盜犯行所用之物，併依刑法第三十八條第一項第二款之
    規定宣告沒收。另扣案之柄長十二點五公分、刃長十點五公分之刀械一把，雖為
    被告戊○○所有，惟被告等五人並未持以供作本件強盜犯行之工具，業據被告戊○○、庚○○、子○○供承甚明，經送驗後亦非屬槍砲彈藥刀械管制條例之管制
    刀械，此有桃園縣警察局九十年五月二十五日桃警保字第二三八九五號函暨其所
    附之桃園縣警察局刀械鑑驗小組工作紀錄表存卷可查，爰不另為沒收之諭知，附
    此敘明。
四、末查，於八十六年十一月二十四日修正公布之槍砲彈藥刀械管制條例第十九條第
    一項固規定：「犯第七條、第八條、第十條、第十一條、第十二條第一項至第三
    項、第十三條第一項至第三項之罪，經判處有期徒刑者，應於刑之執行完畢或赦
    免後，令入勞動處所，強制工作，其期間為三年。」惟查該條文已於九十年十一
    月十四日修正刪除，依刑法第二條第二項保安處分應適用裁判時之法律之規定，
    自不得併為強制工作之宣告，附此說明。
據上論斷，應依刑事訴訟法第二百九十九條第一項前段、第三百條，槍砲彈藥刀械管
制條例第七條第四項、第十一條第四項、第十二條第四項、第十八條第一項後段，刑
法第十一條前段、第二條第一項前段、第二十八條、第三百三十條、第五十五條、第
四十七條、第四十二條第二項、第三項、第三十七條第二項、第五十一條第五款、第
三十八條第一項第一款、第二款，罰金罰鍰提高標準條例第二條，現行法規定貨幣單
位折算新台幣條例第二條，判決如主文。
本案經檢察官吳金棟到庭執行職務。
中      華      民      國    九十一    年      四      月    二十六 日
                                  臺灣新竹地方法院刑事第二庭
                                      審判長法  官   王銘勇
                                            法  官   魏瑞紅
                                            法  官   蔡欣怡
右正本證明與原本無異。
如不服本判決，應於判決送達後十日內向本院提出上訴狀( 應附繕本 )。
                                            書記官   沈藝珠
中      華      民      國    九十一    年      四      月    二十六    日
附錄本案論罪科刑法條：
槍砲彈藥刀械管制條例第七條第四項
未經許可，持有、寄藏或意圖販賣而陳列第一項所列槍砲、彈藥者，處五年以上有期
徒刑，併科新台幣一千萬元以下罰金。
槍砲彈藥刀械管制條例第十一條第四項
未經許可，持有、寄藏或意圖販賣而陳列第一項所列槍砲者，處一年以上七年以下有
期徒刑，併科新臺幣七百萬元以下罰金。
槍砲彈藥刀械管制條例第十二條第四項
未經許可，持有、寄藏或意圖販賣而陳列子彈者，處五年以下有期徒刑，併科新台幣
三百萬元以下罰金。
刑法第三百三十條第一項
犯強盜罪而有第三百二十一條第一項各款情形之一者，處七年以上有期徒刑。
